【裁判字號】    98,交簡上,56
【裁判日期】    980528
【裁判案由】    過失傷害
【裁判全文】
臺灣桃園地方法院刑事判決            98年度交簡上字第56號
上  訴  人
即  被  告  乙○○
上列上訴人即被告因過失傷害案件，不服本院97年度壢交簡字第
2114號中華民國97年12月31日第一審簡易判決（檢察官聲請簡易
判決處刑案號：臺灣桃園地方法院檢察署97年度偵字第10186 號
）提起上訴及經檢察官移送併辦（98年度偵字第3865號），本院
管轄之第二審合議庭判決如下：
    主    文
上訴駁回。
乙○○緩刑貳年。
    事實及理由
一、本案經本院審理結果，認原審以上訴人即被告乙○○無照駕
    車肇事致人受傷，而犯過失傷害罪，故依刑法第284 條第2
    項前段、道路交通管理處罰條例第86條第1 項、第62條前段
    、第41條第1 項前段、刑法施行法第1 條之1 第1 項、第2
    項前段，並審酌被告之過失程度，告訴人甲○○之傷勢，被
    告尚未與告訴人和解且賠償損害，犯後坦認犯行等一切情狀
    ，逕以簡易判決判處被告有期徒刑3 月，並諭知以新臺幣1,
    000 元折算一日之易科罰金折算標準，認事用法及量刑均無
    不當，應予維持，並引用第一審判決書記載之事實、證據及
    理由（如附件原審判決書）。
二、被告上訴意旨略以：其正與告訴人和解中，原審量刑過重，
    希望從輕量刑。惟按法官於有罪判決如何量處罪刑，甚或是
    否宣告緩刑，均為實體法賦予審理法官裁量之刑罰權事項，
    法官行使此項裁量權，自得依據個案情節，參酌刑法第57條
    所定各款犯罪情狀之規定，於法定刑度內量處被告罪刑；除
    有逾越該罪法定刑或法定要件，或未能符合法規範體系及目
    的，或未遵守一般經驗及論理法則，或顯然逾越裁量，或濫
    用裁量等違法情事之外，自不得任意指摘其量刑違法（最高
    法院80年臺非字第473 號、75年臺上字第7033號、72年臺上
    字第6696號、72年臺上字第3647號判例意旨可資參照）。準
    此，法官量刑，如非有上揭明顯違法之情事，自不得擅加指
    摘其違法或不當。經本院審酌全案情節，認原審認事用法並
    無不當，量刑亦甚妥適，上訴人空言指摘原審量刑過重，並
    無理由，其上訴應予駁回。另台灣桃園地方法院檢察署98年
    度偵字第3865號移送本院併辦案件，與檢察官原聲請簡易判
    決處刑及原審判決之案件，其事實俱為相同而屬同一案件，
    附此敘明。再查，被告於88年間固曾因違反公司法案件，經
    本院以88年少連訴字第32號判處有期徒刑4 月確定，於89年
    6 月11日執行完畢出監，然嗣即未再因故意犯罪受有期徒刑
    以上刑之宣告迄今，此有卷附台灣高等法院被告前案紀錄表
    所載可查，是符合刑法第74條第1 項第2 款之規定，且查被
    告係因一時失誤而犯本罪，犯後已與告訴人甲○○達成和解
    且書立和解書，有該和解書影本在卷足據，堪見悔意甚殷，
    經此起訴、審判與刑之宣告，當知所警惕，信無再犯之虞，
    本院認所宣告之刑以暫不執行為適當，爰併諭知緩刑2 年，
    以勵自新。
三、據上論斷，應依刑事訴訟法第455 條之1 第1 項、第3 項、
    第368 條、第373 條，刑法第74條第1 項第2 款，判決如主
    文。
本案經檢察官邱文中到庭執行職務。
中    華    民    國    98    年    5     月    28    日
              刑事第十一庭審判長法  官  蔡榮澤
                                法  官  林蕙芳
                                法  官  紀凱峰
以上正本與原本無異。
不得上訴。
                                書記官  鄭乃甄
中    華    民    國    98    年    5     月    29    日


司法院資訊處製作；財團法人民間司法改革基金會備份。
